臺灣高等法院交通事件裁定　　　　　　　94年度交抗字第98號
　　抗　告　人
　　即受處分人　甲○○
上列抗告人因違反道路交通管理處罰條例案件，不服臺灣板橋地
方法院，中華民國93年11月30日所為裁定（93年度交聲字第1599
號），提起抗告，本院裁定如下：
    主  文
抗告駁回。
    理  由
一、抗告意旨略以：抗告人甲○○被舉發當天員警係開車號2B─
    1925號之偵防車由後方到前方攔下其車，員警到庭作證卻謊
    稱其騎機車攔下抗告人。又當天其出示行照、駕照係證明其
    係清白，並非代表其有認錯，其拒簽舉發單係因舉發與事實
    不符，其當天通過路口時係黃燈云云。
二、按汽（機）車駕駛人，行經有燈光號誌管制之交岔路口闖紅
    燈者，處新臺幣一千八百元以上五千四百元以下罰鍰，並予
    記違規點數三點之處分，道路交通管理處罰條例第53條、第
    3條第8款、第63條第1項第3款分別定有明定。次按，對於違
    反道路交通管理處罰條例之行為，當場舉發者，應填記駕駛
    人或行為人姓名、性別、出生年月日、地址、
    碼及車主姓名、地址、車牌號碼、車輛種類。被查獲之駕駛
    人或行為人為受處分人時，應將該通知單填記後交付該行為
    人簽名或蓋章收受之；拒絕簽章者，並記名其事由，視為已
    收受，亦有違反道路交通管理事件統一裁罰標準及處理細則
    第11條第1項第1款可據。經查抗告人甲○○稱：於93年5月
    13 日23時37分許，騎乘車牌號碼ＯＹＡ─165號重型機車，
    搭載一女性友人，行經臺北市○○○路○段與自立路交岔路
    口，通過口時係黃燈，到一半時燈號才變成紅燈等語，且據
    證人即舉發之員警乙○○於原審及本院調查時證稱：93年5
    月13日晚上11時37分許，其執行巡邏勤務，當天抗告人係沿
    著台北市○○○路○段由北往南走，行經中央北路四段與自
    立路口時，其開車行駛在抗告人後面，當時上開路口紅燈，
    其駕駛之偵防車及其他車子均停車，只有抗告人之機車載一
    位小姐騎過去，到中央北路四段與學園路口時，抗告人才停
    車等紅燈，其在中央北路四段與學園路口攔下抗告人，並告
    知抗告人於中央北路四段與自立路口闖紅燈，抗告人有出示
    駕駛、行車執照，但否認有闖紅燈，其確定抗告人通過中央
    北路四段與自立路口時，已經是全部紅燈等語（原審卷第19
    頁、本院94年2月23日訊問筆錄），雖證人乙○○於原審時
    證稱當天其騎機車執行巡邏勤務（原審卷第19頁），惟於本
    院調查時稱：當日係開2Ｂ─1925號偵防車，其執行巡邏勤
    務大部分係騎機車，但如果沒有擴大臨檢即使用偵防車，其
    在原審作證時，因為時間太久記錯係騎機車等語（本院94年
    2 月23日訊問筆錄），且抗告人亦不爭執舉發本件交通違規
    之員警係證人乙○○，復坦承舉發時其機車搭載一位女性友
    人（本院94年2月23日訊問筆錄），核與證人乙○○所述亦
    同，是證人乙○○證述交通違規者係抗告人，應屬無訛。證
    人乙○○關於舉發當天其係騎機車或開偵防車陳述前後雖有
    不一，惟警員係反覆實施巡邏勤務，證人乙○○舉發本件交
    通違規與其使用之交通工具並無直接關連性，其未能明確記
    憶，非不合情理，況證人乙○○對於抗告人本件騎乘機車闖
    紅燈之陳述始終如一，抗告人亦陳述與證人乙○○未曾有過
    節，證人當無甘冒觸犯偽證罪之風險而設詞誣攀抗告人之理
    ，證人乙○○之證述自屬可信。此外並有舉發違反道路交通
    管理事件通知單（北市警交大字第ＡＢＺ288825號）在卷可
    稽。抗告人雖拒簽上開通知單，惟依違反道路交通管理事件
    統一裁罰基準及處理細則第11條第1項第1款「拒絕簽章者，
    並記明其事由，視為已收受」，本件抗告人交通違規之事實
    ，業經警員當場舉發，抗告人已知悉其違規事實，自生通知
    之效力，不因抗告人嗣後拒絕簽收舉發通知單而異其效果，
    仍無礙其違規事實之成立，附此敘明。
三、原審以抗告人確有於前揭時、地駕駛機車行經有燈光號誌管
    制之交岔路口闖紅燈之違規行為，認為原處分機關對抗告人
    依道路交通管理處罰條例第53條及第63條第1項第3款之規定
    ，裁處抗告人罰鍰新臺幣4,500元，並記違規點數3點，於法
    並無何違誤或不當之處，而駁回抗告人之異議。本院經核原
    審法院之裁定並無違誤，抗告人抗告指摘原審裁定不當，為
    無理由，應予駁回。
四、據上論結，應依道路交通案件處理辦法第26條，刑事訴訟法
    第412條，裁定如主文。
中　　華　　民　　國　　94　　年　　2 　　月　　25　　日
                  刑事第十六庭
                              審判長法　官  曾德水
　　　　　　　　　　　　　　　    　法  官  林瑞斌
　　　　　　　　　　　　　　　　    法  官  杜惠錦
以上正本證明與原本無異。
不得再抗告。
                                    書記官  楊秋鈴
中　　華　　民　　國　　94　　年　　2 　　月　　25　　日
